【裁判字號】    99,監,73
【裁判日期】    990714
【裁判案由】    改定監護人
【裁判全文】
臺灣嘉義地方法院民事裁定  99年度監字第73號
聲  請  人  丙○○
上列聲請人聲請選定受監護宣告人監護人事件，本院裁定如下：
    主  文
選定丙○○（民國○○年○月○日生，身分證統一編號：Ｚ000000000
號）為受監護宣告之人洪啟發（民國○○年○月○日生，身分證統一
編號：Ｚ000000000號）之監護人。
指定甲○○○（民國○○年○月○○日生，身分證統一編號：Ｚ000000
000號）為會同開具財產清冊之人。
聲請費用新臺幣1,000元由聲請人負擔。
    理  由
一、聲請意旨略以：緣本件禁治產人洪啟發於民國98年7月3日經
    鈞院以98年度禁字第90號民事裁定宣告為禁治產人，因原監
    護人乙○○於99年5月21日死亡，而聲請人為洪啟發之胞妹
    ，聲請人願擔任監護人，以利日後代為處理事務，爰依法請
    求選定聲請人為相對人之監護人，及指定洪啟發之母親甲○
    ○○為會同開具財產清冊之人等語。
二、按民法總則中華民國97年5月2日修正之條文施行前，已為禁
    治產宣告者，視為已為監護宣告；繫屬於法院之禁治產事件
    ，其聲請禁治產宣告者，視為聲請監護宣告；聲請撤銷禁治
    產宣告者，視為聲請撤銷監護宣告；並均於修正施行後，適
    用修正後之規定，民法總則施行法第4條第2項定有明文。上
    開民法總則中華民國97年5月2日修正之條文，業於98年11月
    23日施行，故本件禁治產人洪啟發既於上開修正條文施行前
    ，業經本院宣告禁治產，依前揭說明，自應視為已受監護宣
    告，合先敘明。
三、次按受監護宣告之人應置監護人；法院為監護之宣告時，應
    依職權就配偶、四親等內之親屬、最近一年有同居事實之其
    他親屬、主管機關、社會福利機構或其他適當之人選定一人
    或數人為監護人，並同時指定會同開具財產清冊之人；法院
    選定監護人時，應依受監護宣告之人之最佳利益，優先考量
    受監護宣告之人之意見，審酌一切情狀，並注意下列事項：
    一、受監護宣告之人之身心狀態與生活及財產狀況。二、受
    監護宣告之人與其配偶、子女或其他共同生活之人間之情感
    狀況。三、監護人之職業、經歷、意見及其與受監護宣告之
    人之利害關係。四、法人為監護人時，其事業之種類與內容
    ，法人及其代表人與受監護宣告之人之利害關係，修正後之
    民法第1110條、第1111條第1項、第1111條之1分別定有明文
    。
四、聲請人主張本件禁治產人洪啟發前經本院宣告為禁治產人，
    又原監護人乙○○業於99年5月21日死亡等情，有戶籍謄本
    在卷可參，並經本院依職權調閱本院98年度禁字第90號民事
    卷宗查核無訛，自堪信為真實；又查本件聲請人及訴外人甲
    ○○○分別係本件受監護宣告之人之胞妹及母親，有戶籍謄
    本在卷可稽，本院綜合上情，認應由聲請人任本件受監護宣
    告之人之監護人，較能符合受監護宣告之人之最佳利益，爰
    選定聲請人為受監護宣告之人之監護人，及指定甲○○○為
    會同開具財產清冊之人。從而，聲請人上開聲請，即屬正當
    ，應予准許。
五、依非訟事件法第21條第1項前段，裁定如主文。
中    華    民    國    99    年    7     月    14    日
                  家事法庭    法  官  黃仁勇
以上為正本係照原本作成。
如對本裁定抗告須於裁定送達後10日內向本院提出抗告狀，並應
繳納抗告費新臺幣1000元。
中    華    民    國    99    年    7     月    14    日
                              書記官  孫靜芳

司法院資訊處製作；財團法人民間司法改革基金會備份。
